# 请教陈版和各位大侠-母公司以子公司股权做激励

提问人：rhshenzhen 时间：2019-06-28 12:08:19
真诚请教陈版和各位大侠！事例概要如下：
A 上市公司持有 B 非上市子公司 80% 的股份（假设 B 股本 1000 万元、A 占有 800 万元），现 A 拟以持有的 B 公司的 10% 的股本 100 万元（假设市场公允价值系 2000 万元）、以 250 万元的价格卖给由 B 公司约10 位高管成立的一有限合伙企业。
疑问：A、B 公司在各自个别报表及 A 公司合并报表的会计分录应该怎么做、有关税负应怎么承担？多谢！

回答人：chenyiwei
B 公司：因为 10% 股权的出售价格高于其公允价值，故不涉及股份支付问题。
A 公司：单户报表层面按正常的股权处置处理，确认投资收益250-80=170万元；合并报表层面按权益性交易原则处理，处置价款与被处置的标的股权于处置日对应的可辨认净资产在 A 公司合并报表层面的账面价值之间的差额调整资本公积（股本溢价）。

提问人：rhshenzhen 时间：2019-06-29 18:44:36
非常感谢陈版抽时间帮忙解答！应是我没有表述清楚：A 公司所转让的 B公司的 10% 的股本的公允价值系 2000 万元、以 250 万元的价格出售，这样应是涉及股份支付：因为不涉及其他行权条件，B 公司在交易完成时直接确认管理费用、同时贷记资本公积-其他资本公积 2000 万元或是差额1750 万元？A 公司的会计处理和您上次说的有变化吗？多谢！

回答人：chenyiwei
B公司在交易完成时直接确认管理费用、同时贷记资本公积-资本溢价 1750万元。A 公司将该 1750 万元借记对 B 的长投成本，所以相当于借：银行存款 250 万，贷：长投——B250 万。

提问人：rhshenzhen 时间：2019-06-30 08:18:07
谢谢陈版的再次回复! 对 A 公司的会计处理我还有些不理解：A 公司将该 1750 万元借记对 B 的长投成本，贷方是对应 “应付职工薪酬” 吗？”
相当于借：银行存款 250 万，贷：长投——B250 万”, 个别报表是否应借：
银行存款 250 万；贷：长投——100（成本法核算下 10% 股本的账面价值）
贷：投资收益——150”，然后在 A 合并报表调整资本公积等冲销掉投资收益150 ？感谢陈版抽时间给予指导！

回答人：chenyiwei
由于本案例中的股权处置价格虽然远低于其公允价值，但仍高于 A 的最初取得成本，故应按照你说的方法处理。感谢指正。

提问人：rhshenzhen 时间：2019-07-01 06:48:31
这样做对吗陈版？A 公司个别报表：① 借：长投——2000；贷：应付职工薪酬——2000。②借：银行存款 250 万；贷：长投——100；贷：投资收益——150。
③B 公司借：管理费用 1750 ；贷：资本公积-其他资本公积 1750 。A 公司合并报表 ④调整资本公积等冲销掉投资收益 150 、同时也应调整资本公积冲减长投 2000 。这样处理对吗？ A 公司是作为不丧失控制权情况下处置部分股权处理（B 公司作为股权支付）、还是 A 公司与 B公司一起作为集团内股份支付处理？求教陈版！感谢！

回答人：chenyiwei
A 公司的分录① 不需要。A 公司是作为不丧失控制权情况下处置部分股权处理（B 公司作为股权支付），合并报表层面作为权益结算的股份支付。